# 求助陈版主，或有对价计算商誉的疑问。

提问人：liuweisheng 时间：2023-05-23 22:05:30
A公司支付银行存款 3000 万购买B公司100%股权，对赌协议公允价值 1000 万。购买日B公司可辨认净资产公允价值 1800 万。商誉是 200 万还是 1200 万。谢谢版主解惑。

回答人：chenyiwei
如果在购买日即可就对赌协议确认金融资产（这种情况很少见），则商誉初始计量金额中应扣减该项金融资产的初始计量金额，即商誉=3000-1800-1000=200万元。